【裁判字號】    96,訴,4203
【裁判日期】    970117
【裁判案由】    偽證等
【裁判全文】
臺灣臺中地方法院刑事判決              96年度訴字第4203號
公  訴  人  臺灣臺中地方法院檢察署檢察官
被      告  子○○
            甲○○
            卯○○
            寅○○
                    現羈押於臺灣臺中看守所
            午○○
            未○○
前列六人共同
選任辯護人  邢建緯  律師
上列被告等因偽證等案件，經檢察官提起公訴（96年度偵字第17
700號、96年度偵字第22568號），本院判決如下：
    主  文
子○○所犯如附表編號1至11所示之罪所處之刑，應執行有期徒
刑壹年拾月。扣案如附表二、三所示之物，均沒收。
甲○○犯如附表編號1至11所示之罪，各處如附表編號1至11所示
之刑。扣案如附表二、三所示之物，均沒收；又教唆證人於檢察
官偵查時，於案情有重要關係之事項，供前具結，而為虛偽陳述
，處有期徒刑肆月。應執行有期徒刑壹年伍月。扣案如附表二、
三所示之物，均沒收。
卯○○所犯如附表編號1至11所示之罪所處之刑，應執行有期徒
刑壹年貳月。扣案如附表二、三所示之物，均沒收。
寅○○所犯如附表編號1至11所示之罪所處之刑，應執行有期徒
刑壹年貳月。扣案如附表二、三所示之物，均沒收。
午○○所犯如附表編號1至11所示之罪所處之刑，應執行有期徒
刑壹年貳月。扣案如附表二、三所示之物，均沒收。
未○○犯如附表編號8至11所示之罪，各處如附表編號8至11所示
之刑，如易科罰金，均以新臺幣壹仟元折算壹日。應執行有期徒
刑陸月，如易科罰金，以新臺幣壹仟元折算壹日。扣案如附表三
所示之物沒收。
    犯罪事實
一、子○○與巳○○（由本院另行審結）、甲○○、卯○○、寅
    ○○、午○○共同基於意圖為自己不法之所有，詐取他人財
    物之犯意聯絡，於民國96年4月9日在台中市○區○○路1段4
    之33號10樓之1設立「華文企業社」（懸掛「華文國際資訊
    有限公司」招牌），由子○○擔任副總經理，並為華文企業
    社之實際負責人，巳○○擔任登記負責人（並負責應徵面試
    工作），甲○○擔任經理（負責應徵面試工作）、卯○○、
    寅○○擔任職員（負責面試接待工作）、午○○擔任會計（
    負責接聽電話、安排面試時間）。其等均明知華文企業社並
    無實際伴遊工作可資仲介，仍利用求職者亟欲求職之心理，
    在自由時報人室資訊欄刊登徵聘「男伴遊、薪優、保密、無
    色情、需滿20歲、日領、現拆」等文字內容之廣告，誘使求
    職者至華文企業社應徵，再於面試應徵者到場應徵時，以：
    需先收取新台幣（下同）9百元之「徵信費用」，以證明
    應試者並非員警身分；擔任男伴遊（或俗稱之「牛郎」）
    ，須得伴遊經紀人之青睞、賞識，始能獲得較多伴遊機會，
    故需支付送禮給經紀人或請經紀人吃飯之「公關費」；為
    方便聯絡伴遊事宜、避免遭監聽，需辦理無序號的手機等詐
    術，致使如附表一編號1至7所示之癸○○等7人，為求得伴
    遊工作，因而陷於錯誤，受騙上當，分別支付如附表一編號
    1至7所示之「公關費」或「徵信費」，或委請子○○等人代
    向電信公司申辦搭配手機之行動電話門號，子○○等人則將
    手機留供己用，僅交付行動電話SIM卡予癸○○等人，而將
    手機視為其等施用詐術之所得（各該詐騙行為之時間、地點
    及所得財物均詳見附表一編號1至7所示）。嗣因癸○○等人
    返家等候多日，均無伴遊機會，始知受騙而報警處理，於96
    年8月1日為警於台中市○區○○路1段4之33號10樓之1為警
    搜索查獲，並扣得如附表二所示之物。
二、子○○與甲○○、卯○○、寅○○、午○○為警查獲後，詎
    仍不知悔改，夥同未○○另基於意圖為自己不法之所有，詐
    取他人財物之共同犯意聯絡，於96年8月8日在同一地點即台
    中市○區○○路1段4之33號10樓之1再設立「詠勝商行」（
    懸掛「詠勝國際資訊有限公司」招牌），由卯○○擔任登記
    負責人，其等均明知詠勝商行並無實際司機工作可供任職，
    仍利用求職者亟欲求職之心理，自96年9月5日起在自由時報
    人室資訊欄刊登徵聘「日商誠徵主管司機，薪6萬元起，享
    勞健保，週休二日」等文字內容之廣告，誘使求職者至詠勝
    商行應徵，再於面試應徵者到場應徵時，以：因公司搭載
    特殊身分人士，為防止其行蹤被狗仔隊跟蹤或電話遭監聽，
    公司規定需辦2支門號手機，且只有未開通之手機晶片上才
    能設保密功能，以防監聽；試用期間，會由「王組長」負
    責押車，並對應徵者之表現作評分，分數須達80分始為及格
    ，應徵者如欲錄取，需透過該公司副總（即子○○）介紹與
    「王組長」吃飯或送「王組長」禮物，而需支付「公關費」
    等詐術，致使如附表一編號8至11所示之辛○○等4人，為求
    得司機工作，因而陷於錯誤，其中辛○○（即附表一編號8
    ）支付公關費4千元，並委請子○○等人代向電信公司申辦
    搭配手機之行動電話門號2支，子○○等人則將手機留供己
    用，僅交付行動電話SIM卡予辛○○，而將手機視為其等施
    用詐術之所得而遭詐騙得逞，庚○○及壬○○、己○○（即
    附表一編號9至11）等3人雖因上開虛偽應徵司機之廣告前往
    面試，然於尚未交付任何財物之際，上開地點即為警查獲而
    未遭詐騙得逞。經警於96年9月20日在台中市○區○○路1段
    4 之33號10樓之1搜索查獲，並扣得如附表三所示之物。
三、甲○○於96年7月1日經警通知前往製作警詢筆錄後，因故得
    知丁○○（即附表一編號4之被害人）將為檢警傳喚作為證
    人，為避免自己之刑責，明知丁○○並未取得因遭詐欺而申
    辦行動電話門號所搭配之手機2支，竟基於教唆偽證之犯意
    ，於96年8月中旬某日，以電話教唆原無意偽證犯意之丁○○，要求丁○○於檢察官偵訊時，就有無取得手機、有無因
    華文企業社之仲介而獲得伴遊工作等於案情有重要關係之事
    項，向檢察官虛偽陳述稱已取得手機等語。嗣丁○○果因甲○○之教唆，而於96年8月20日12時許，在台灣台中地方法
    院檢察署檢察官偵查中，具結後虛偽證稱「已收取手機、有
    接客。」等語（丁○○偽證部分，由檢察官另行偵辦）。嗣
    因同時接受偵訊之丙○○（即附表一編號5之被害人）向檢
    察官檢舉有接獲甲○○教唆偽證之電話，並不願為偽證行為
    ，因而查獲。
四、案經台中市警察局第三分局報請台灣台中地方法院檢察署檢
    察官偵查起訴。
    理  由
一、證據能力部分：按被告以外之人（包括證人、鑑定人、告訴
    人、被害人及共同被告等）於審判外之陳述雖不符刑事訴訟
    法第159條之1至之4等4條之規定，而經當事人於審判程序同
    意作為證據，法院審酌該言詞陳述或書面陳述作成時之情況
    ，認為適當者，亦得為證據；當事人、代理人或辯護人於法
    院調查證據時，知有刑事訴訟法第159條第1項不得為證據之
    情形，而未於言詞辯論終結前聲明異議者，視為有前項之同
    意，同法第159條之5定有明文。該條之立法意旨在於傳聞證
    據未經當事人之反對詰問予以核實，原則上先予排除。惟若
    當事人已放棄反對詰問權，於審判程序中表明同意該等傳聞
    證據可作為證據；或於言詞辯論終結前未聲明異議，基於尊
    重當事人對傳聞證據之處分權，及證據資料愈豐富，愈有助
    於真實發見之理念，且強化言詞辯論主義，使訴訟程序得以
    順暢進行，上開傳聞證據亦均具有證據能力。本件證人癸○○（見中分三偵字第0960016308號警卷第1-2頁）、丑○○
    （見96年度偵字第17700號偵查卷第32-35頁、同卷第120頁
    ）、乙○○（見同上偵卷第37-40頁、第123頁）、丁○○（
    見同上偵卷第42-45頁、第126頁）、丙○○（見同上偵卷第
    47-49頁、第129頁）、申○○（見同上偵卷第56-59頁）、
    戊○○（見同上偵卷第52-55頁）、辛○○（見中分三偵字
    第25614號警卷第3頁、第6頁）、庚○○（見同上警卷第44
    頁）、壬○○（見同上警卷第47頁）、己○○（見同上警卷
    第50頁）之警偵訊筆錄、證人即被告卯○○於偵訊中具結後
    就其餘共犯犯行所為之證言（見96年度偵字第22568號偵查
    卷第109頁）、應徵人員填具之個人資料（見同上偵卷第9-1
    9頁）、自由時報分類廣告剪報、自由時報分類廣告收據（
    見同上卷第118-119頁）、現場搜索照片（見同上卷第22-24
    頁）、打卡鐘卡（見中分三偵字第25614號警卷第67-68頁）
    、應徵守則（同上警卷第69頁）、自由時報分類廣告剪報（
    見同上警卷第70頁），均係被告以外之人審判外之陳述（含
    書面陳述），經本院審理時予以提示並告以要旨，且經檢察
    官、被告及辯護人表示意見，當事人均已知悉上述傳聞性質
    ，而均未於言詞辯論終結前對該證人審判外之陳述及書面陳
    述之證據能力表示異議，依上開規定，已擬制同意上開證據
    均有證據能力；本院復審酌上開證據作成時，並無不當取得
    或瑕疵之情形，認以之作為本案之證據亦屬適當，是上開證
    據依刑事訴訟法第159條之5規定，均有證據能力。
二、本院認定事實之依據：
  (一)上開犯罪事實一、二部分（即詐欺部分），業據被告子○○
    、甲○○、卯○○、寅○○、午○○、未○○等6人於本院
    審理中坦承不諱，被告未○○並坦認「王組長是虛構的人，
    並無此人，子○○跟我說，講要去吃飯的話，這些應徵者就
    會交錢」等語（見本院卷第105頁），核與證人即被告卯○○於偵查中證述之「華文、詠勝的主謀是誰我不知道，但我
    知道都是子○○在處理，甲○○只是處理應徵的口試，寅○○也是處理應徵的面試，財務是子○○、午○○負責，收到
    的錢放在午○○那裡，是子○○可以領出來用」等語（見96
    年度偵字第22568號偵查卷第109頁），及證人即被害人癸○○、丑○○、乙○○、丁○○、丙○○、申○○、戊○○、
    辛○○、庚○○、壬○○、己○○等人於警詢及偵查中之指
    述情節均屬相符，復有現場搜索照片在卷可稽，並有如附表
    二、三所示之物扣案可為佐證，被告子○○等6人之自白供
    述與現有事證相符，應堪置信。按刑法上詐欺取財罪之構成
    要件，乃行為人本於為自己或第三人不法所有之意圖，施用
    詐術，使相對人陷於錯誤，因而處分交付本人或第三人之財
    產予行為人，而現代化社會中，犯罪集團所施用之詐財手法
    固屬千變萬化，然基本犯罪原理，均係針對凡人有所慾求之
    心理弱點，逐步設局詐騙之。在求職者應徵工作時，資方既
    刊登廣告欲徵聘人員，當需提供一定之職缺，且勞資雙方洽
    談工作契約之過程，資方本應據實詳盡說明工作內容、薪資
    報酬如何計算等基本重要事項，使勞方得以具體衡量該項工
    作是否符合本身能力、意願，進而決定是否締約為雇用人服
    勞務，如雇用人根本未提供任何職缺，僅以應徵為手段，並
    以工作機會為誘餌，巧立各項名目，要求求職者支付金錢或
    締結使雇用人取得財產利益之契約（即本件要求求職者申辦
    手機門號，而由被告子○○等人取得通信業者搭配門號所贈
    送之手機），則該雇用人之行為，即堪認係刑法上施用詐術
    之行為。本件被告子○○等6人先後設立「華文企業社」及
    「詠勝商行」，公司營業項目雖分別登記「寵物批發業、菸
    酒批發業、電子材料批發業、人力派遣業」等19項（見卷附
    台中市政府營利事業登記證，中分三偵字第0960016308號卷
    第19頁），及「菸酒批發、食品什貨批發人力派遣業、演藝
    活動業」等18項（見卷附台中市政府營利事業登記證，中分
    三偵字第25614號卷第76頁），並先後在平面媒體刊登徵求
    男伴遊及日商司機之徵人廣告，誘使急於謀職者前往面試，
    然被告子○○等人實則並未經營任何伴遊仲介或司機派遣業
    務，而是推由被告甲○○、卯○○、寅○○、未○○向應徵
    者佯稱需支付「徵信費」以確認應徵者身分、需支付「公關
    費」以獲取伴遊經紀人或司機領班之好感、需申辦手機門號
    以免遭監聽，而由被告等人取得通信業者搭配門號所贈送之
    手機，使求職者誤信被告子○○等6人確有仲介伴遊工作或
    徵求日商司機，且上開財物之交付係獲取伴遊工作或司機工
    作之必要支出，被告等6人乃係利用被害人急於謀求工作之
    心理弱點，逐步設局詐騙之，故本件被告子○○等6人所為
    ，乃典型「假應徵、真詐財」之詐欺犯罪行為，堪以認定。
  (二)上開犯罪事實三（即被告甲○○教唆偽證部分），亦據被告
    甲○○於本院審理中坦認，核與證人丙○○於偵訊時證稱「
    自稱『唐經理』的甲○○叫我辦遠傳跟臺灣大哥大行動電話
    門號，說要洗內碼避免監聽，我有拿到門號晶片卡，但沒拿
    到手機，都是辦門號送手機的契約... 甲○○還在昨天晚上
    打電話給我，叫我在警察局跟地檢署受訊時作偽證，要我跟
    警察及檢察官說有出去接客過2、3次，並說辦門號有拿到手
    機」等語（見96年度偵字第17700號卷第129頁），及證人丁○○原於檢察官偵訊被告甲○○涉犯前述詐欺案件時，以證
    人身分作證，於供前具結後虛偽證稱「（檢察官問：是誰跟
    你面試？）是自稱唐經理的甲○○跟我面試，並跟我講解工
    作內容是女客伴遊，還要叫我辦行動電話門號，我的手機有
    拿到。（檢察官問：你的手機真的有拿到嗎？）沒有。（檢
    察官問：有無接到女伴遊？）有，兩次」，嗣後改證稱「上
    禮拜三或四，甲○○有打電話給我，說如果檢察官問我的話
    ，叫我說有接到客人，也有拿到手機... 實際上沒有接過客
    人也沒有拿到手機，因為怕惹到不該惹的麻煩，所以剛剛說
    謊」等語（見同上偵查卷第127頁、第130頁），堪認被告甲○○自白其為免遭追訴，教唆證人丁○○於檢察官偵查時，
    就有無取得手機、有無因華文企業社之仲介而獲得伴遊工作
    等於案情有重要關係之事項，向檢察官虛偽陳述等情，應與
    事實相符而可採信。又，被告在訴訟上固有緘默權，且受無
    罪推定之保證，不須舉證證明自己無罪，為此均屬消極之不
    作為，如被告積極教唆他人偽證，為自己有利之供述，已逾
    越上揭法律對被告保障範圍（最高法院96年度台上字第1495
    號、95年度台上字第4841號判決意旨參照）。再按「教唆他
    人使之實行犯罪行為者，為教唆犯。教唆犯之處罰，依其所
    教唆之罪處罰之。」，刑法第29條定有明文。是教唆犯之可
    罰性，乃因第三人本無犯罪之意思，因教唆者之教唆始萌生
    犯罪之意思，故教唆犯於行為時，對於其所教唆之罪自有違
    法認識之故意與非難性。雖被告於自己之刑事案件中為虛偽
    之陳述，惟因對其行為無期待可能性，故其行為不罰，然倘
    被告除於自己刑事案件中本身為虛偽陳述外，尚教唆他人為
    同樣之虛偽陳述，就該第三人而言，已係侵害國家偵查、審
    判權之法益，而被告亦係基於侵害國家法益之另一目的而為
    ，自與自己於刑事案件中為虛偽陳述、自行湮滅證據等情係
    基於行為之無可期待性不同，本件被告甲○○既教唆證人丁○○於其被訴詐欺案件中為偽證行為，其行為當已與教唆偽
    證罪之構成要件該當，應依法論科。
三、論罪科刑部分：核被告子○○、甲○○、卯○○、寅○○、
    午○○、未○○等6人，對附表一編號1至8之被害人所為，
    均係犯刑法第339條第1項之詐欺取財既遂罪（被告未○○僅
    參與「詠勝商行」之詐欺犯行，亦即僅詐騙附表一編號8之
    被害人辛○○）；被告6人對附表一編號9至11之被害人所為
    ，均係犯刑法第339條第3項、第1項之詐欺取財未遂罪。被
    告6人就上開11次詐欺犯行（8次既遂、3次未遂）有犯意之
    聯絡及行為之分擔，均為共同正犯。被告甲○○就犯罪事實
    三部分，另犯刑法第29條第1項、第168條之教唆偽證罪。被
    告甲○○於其所涉詐欺案件（即本案）裁判確定前自白其教
    唆偽證罪犯行，有本院96年11月30日準備程序筆錄在卷可稽
    ，爰依刑法第172條之規定，減輕其刑。被告子○○等6人所
    犯之詐欺取財既遂罪及未遂罪，及被告甲○○另犯之教唆偽
    證罪，犯意各別，被害法益互異，應分論併罰。爰審酌被告
    子○○等6人已遭警查獲後，仍不知悔悟，一再利用同一手
    法趁求職者急欲謀職之弱點，藉機詐取財物，被告子○○為
    華文企業社及詠勝商行之實際負責人，犯罪情節較其他公司
    成員為重，被告甲○○、卯○○、寅○○、午○○、未○○
    等人分別擔任副理、經理、會計之職務，與應徵者、求職者
    有第一線、直接之密切接觸，然非居於本件犯罪核心地位，
    並衡量其等因詐騙所得之多寡、被害人多達11人；暨被告甲○○教唆偽證之行為，足以影響承辦偵查工作之檢察官對事
    實之認定，增加訴訟資源之浪費，並妨害國家司法之公正性
    ，且被告甲○○犯罪行為在先，不思坦白承認，反而教唆他
    人為其偽證，以圖卸免應負之刑事責任，惟念及被告等6人
    犯罪後均已坦承犯行，深具悔意，並委請辯護人對被害人予
    以補償（見卷附道歉函、郵政匯票及和解書，本院卷第181-
    202頁），犯後態度尚佳等一切情狀，分別量處如主文所示
    之刑，並就被告未○○部分諭知易科罰金之折算標準，以資
    懲儆。扣案如附表二、三所示之物，均係被告子○○等人供
    犯詐欺罪所用或因犯詐欺罪所得之物，均爰依刑法第38 條
    第1項第2款之規定，併予宣告沒收。至選任辯護人雖以被告
    子○○等人並無前科，且已盡力賠償被害人，請求宣告緩刑
    云云，惟本院審酌被告子○○等人於「假應徵、真詐財」之
    詐騙行為為警查獲後，猶在同一處所變更公司名稱而繼續為
    詐騙行為，甚至招攬其他人繼續加入共組詐欺犯罪集團（招
    攬被告未○○加入），其等漠視法律之心態至為可議，嚴重
    影響社會秩序、破壞人際信賴關係，犯罪為警查獲後，雖以
    每支手機1千3百元之標準賠償被害人申辦門號卻未領得手機
    之損失，然被害人所負擔之不利益仍超過此數（蓋被害人因
    遭被告等人詐騙而申辦之手機門號，每月需繳付月租費3百
    元至5百元不等，期間均長達兩年），被害人復表明不願原
    諒被告（見卷附刑事陳述狀），若遽予宣告緩刑，對被害人
    顯然有失公平，亦將有害於一般國民對司法之信賴，故本案
    不宜對被告併為緩刑宣告，附此敘明。
據上論斷，應依刑事訴訟法第299條第1項前段，刑法第28條、第
29條、第168條、第172條、第339條第1項、第3項、第51條第5款
、第41條第1項前段、第38條第1項第2款，刑法施行法第1條之1
第1項、第2項前段，判決如主文。
本案經檢察官辰○○到庭執行職務。
中    華    民    國    97    年    1     月    17    日
                     台灣台中地方法院刑事第二庭
                         審判長法  官  曾佩琦
                               法  官  許金樹
                               法  官  陳姵君
上正本證明與原本無異。
如不服本判決，應於收受送達後10日內向本院提出上訴書狀（應
敘述具體理由並附繕本）。
上訴書狀如未敘述理由，應於上訴期間屆滿後20日內補提理由書
於本院。
                               書記官  莊金屏
中    華    民    國    97    年    1     月    17    日
【附表一】
┌──┬───┬───────┬────┬──────────┬────────────┐
│編號│時間  │地點          │被害人  │詐欺所得財物        │所犯罪名及所處之宣告刑  │
├──┼───┼───────┼────┼──────────┼────────────┤
│ 1  │96年6 │臺中市○○路1 │癸○○  │徵信費900元、公關費 │共同意圖為自己不法之所有│
│    │月10日│段4之33號10 樓│        │4000元、搭配門號所送│，以詐術使人將本人之物交│
│    │      │（以「華文企業│        │之手機2支。         │付，處有期徒刑月。    │
├──┼───┼───────┼────┼──────────┼────────────┤
│ 2  │96年7 │同上          │丑○○  │公關費3600元、手機2 │共同意圖為自己不法之所有│
│    │月底某│（以「華文企業│        │支                  │，以詐術使人將本人之物交│
│    │日    │社」名義）    │        │                    │付，處有期徒刑月。    │
├──┼───┼───────┼────┼──────────┼────────────┤
│ 3  │96年7 │同上          │乙○○  │部分公關費1000元    │共同意圖為自己不法之所有│
│    │月15日│（以「華文企業│        │                    │，以詐術使人將本人之物交│
│    │      │社」名義）    │        │                    │付，處有期徒刑月。    │
├──┼───┼───────┼────┼──────────┼────────────┤
│ 4  │96年7 │同上          │丁○○  │手機3支             │共同意圖為自己不法之所有│
│    │月中旬│（以「華文企業│        │                    │，以詐術使人將本人之物交│
│    │某日  │社」名義）    │        │                    │付，處有期徒刑月。    │
├──┼───┼───────┼────┼──────────┼────────────┤
│ 5  │96年7 │同上          │丙○○  │手機2支             │共同意圖為自己不法之所有│
│    │月間某│（以「華文企業│        │                    │，以詐術使人將本人之物交│
│    │日    │社」名義）    │        │                    │付，處有期徒刑月。    │
├──┼───┼───────┼────┼──────────┼────────────┤
│ 6  │96年7 │同上          │申○○  │手機2支             │共同意圖為自己不法之所有│
│    │月中旬│（以「華文企業│        │                    │，以詐術使人將本人之物交│
│    │某日  │社」名義）    │        │                    │付，處有期徒刑月。    │
├──┼───┼───────┼────┼──────────┼────────────┤
│ 7  │96年7 │同上          │戊○○  │公關費之部分，即現金│共同意圖為自己不法之所有│
│    │月中旬│（以「華文企業│        │1000元              │，以詐術使人將本人之物交│
│    │某日  │社」名義）    │        │                    │付，處有期徒刑月。    │
├──┼───┼───────┼────┼──────────┼────────────┤
│ 8  │96年9 │臺中市○○路1 │辛○○  │公關費4000元、手機2 │共同意圖為自己不法之所有│
│    │月6日 │段4 之33號10  │        │支。                │，以詐術使人將本人之物交│
│    │      │樓（以「詠勝商│        │                    │付，處有期徒刑月。    │
│    │      │行」名義）    │        │                    │                        │
├──┼───┼───────┼────┼──────────┼────────────┤
│ 9  │96年9 │同上          │庚○○  │被告等人已著手施用詐│共同意圖為自己不法之所有│
│    │月17、│（以「詠勝商行│        │術，惟因適逢警察搜索│，以詐術使人將本人之物交│
│    │19、20│」名義）      │        │，故被害人未及交付財│付，未遂，處有期徒刑貳月│
│    │日    │              │        │物而未能得逞。      │。                      │
├──┼───┼───────┼────┼──────────┼────────────┤
│10  │96年9 │同上          │壬○○  │同上                │共同意圖為自己不法之所有│
│    │月18、│（以「詠勝商行│        │                    │，以詐術使人將本人之物交│
│    │20日  │」名義）      │        │                    │付，未遂，處有期徒刑貳月│
│    │      │              │        │                    │。                      │
├──┼───┼───────┼────┼──────────┼────────────┤
│11  │96年9 │同上          │己○○  │同上                │共同意圖為自己不法之所有│
│    │月20  │（以「詠勝商行│        │                    │，以詐術使人將本人之物交│
│    │日    │」名義）      │        │                    │付，未遂，處有期徒刑貳月│
│    │      │              │        │                    │。                      │
└──┴───┴───────┴────┴──────────┴────────────┘
【附表二】華文企業社查扣之物品
┌──┬────────┬────┐
│編號│扣押物品名稱    │數量    │
├──┼────────┼────┤
│ 1  │自由時報分類廣告│貳張    │
│    │剪報            │        │
├──┼────────┼────┤
│ 2  │自由時報分類廣告│壹張    │
│    │費收據          │        │
├──┼────────┼────┤
│ 3  │應徵人員個人資料│拾壹份  │
└──┴────────┴────┘
【附表三】詠勝商行查扣之物品
┌──┬────────┬────┐
│編號│扣押物品名稱    │數量    │
├──┼────────┼────┤
│ 1  │應徵人員個人資料│貳張    │
│    │                │        │
├──┼────────┼────┤
│ 2  │打卡鐘卡        │肆張    │
│    │                │        │
├──┼────────┼────┤
│ 3  │應徵手則        │壹份    │
├──┼────────┼────┤
│ 4  │自由時報分類廣告│壹張    │
│    │剪報            │        │
└──┴────────┴────┘
【附錄論罪科刑法條】
中華民國刑法第339條
意圖為自己或第三人不法之所有，以詐術使人將本人或第三人之
物交付者，處5年以下有期徒刑、拘役或科或併科1千元以下罰金
。
以前項方法得財產上不法之利益或使第三人得之者，亦同。
前二項之未遂犯罰之。
中華民國刑法第168條
於執行審判職務之公署審判時或於檢察官偵查時，證人、鑑定人
、通譯於案情有重要關係之事項，供前或供後具結，而為虛偽陳
述者，處7年以下有期徒刑。


司法院資訊處製作；財團法人民間司法改革基金會備份。
